【裁判字號】    99,訴,1251
【裁判日期】    991130
【裁判案由】    違反槍砲彈藥刀械管制條例等
【裁判全文】
臺灣高雄地方法院刑事判決              99年度訴字第1251號
公  訴  人  臺灣高雄地方法院檢察署檢察官
被      告  鍾政宏
選任辯護人  楊水柱律師（財團法人法律扶助基金會）
上列被告因違反槍砲彈藥刀械管制條例等案件，經檢察官提起公
訴（98年度偵字第24821 、26778 號），本院判決如下：
    主  文
鍾政宏犯意圖販賣而持有第二級毒品罪，累犯，處有期徒刑參年
，扣案之第二級毒品甲基安非他命壹包（內含陸小包；驗前淨重
共參拾壹點參壹公克、驗後淨重共參拾壹點參零伍公克) 、第三
級毒品愷他命壹包（內含拾壹小包；驗前淨重共貳佰壹拾點貳肆
公克、驗後淨重共貳佰壹拾點貳參伍公克) 、內含第三級毒品硝
甲西泮成份之錠劑壹包（驗前淨重共捌拾伍點玖零玖公克、驗後
淨重共捌拾伍點捌壹壹公克) 、內含第二級毒品甲基安非他命、
MDMA及第三級毒品愷他命成份之錠劑壹包（驗前淨重共貳點肆玖
伍公克、驗後淨重共貳點肆捌肆公克）、內含第二級毒品MDMA及
第三級毒品愷他命成份之錠劑壹包（驗前淨重共貳拾陸點陸貳貳
公克、驗後淨重共貳拾陸點陸零伍公克) ，均沒收銷燬之，扣案
之電子磅秤壹臺、分裝袋壹盒，均沒收之；又犯非法持有可發射
子彈具有殺傷力之改造手槍罪，累犯，處有期徒刑參年捌月，併
科罰金新臺幣肆萬元，罰金如易服勞役，以新臺幣壹仟元折算壹
日，扣案之仿BERETTA 廠84型半自動改造手槍（含彈匣壹個，槍
枝管制編號0000000000號）壹枝及口徑9mm 制式子彈陸顆、由金
屬彈殼組合直徑8.9 ±0.5mm 金屬彈頭之非制式子彈壹顆、煙火
類火藥壹袋（含包裝袋；毛重為貳拾玖點陸公克），均沒收之。
應執行有期徒刑陸年陸月，併科罰金新臺幣肆萬元，罰金如易服
勞役，以新臺幣壹仟元折算壹日，上揭扣案之第二級毒品甲基安
非他命壹包（內含陸小包；驗前淨重共參拾壹點參壹公克、驗後
淨重共參拾壹點參零伍公克) 、第三級毒品愷他命壹包（內含拾
壹小包；驗前淨重共貳佰壹拾點貳肆公克、驗後淨重共貳佰壹拾
點貳參伍公克) 、內含第三級毒品硝甲西泮成份之錠劑壹包（驗
前淨重共捌拾伍點玖零玖公克、驗後淨重共捌拾伍點捌壹壹公克
) 、內含第二級毒品甲基安非他命、MDMA及第三級毒品愷他命成
份之錠劑壹包（驗前淨重共貳點肆玖伍公克、驗後淨重共貳點肆
捌肆公克）、內含第二級毒品MDMA及第三級毒品愷他命成份之錠
劑壹包（驗前淨重共貳拾陸點陸貳貳公克、驗後淨重共貳拾陸點
陸零伍公克) ，均沒收銷燬之，扣案之電子磅秤壹臺、分裝袋壹
盒、仿BERETTA 廠84型半自動改造手槍（含彈匣壹個，槍枝管制
編號0000000000號）壹枝及口徑9mm 制式子彈陸顆、由金屬彈殼
組合直徑8.9 ±0.5mm 金屬彈頭之非制式子彈壹顆、煙火類火藥
壹袋（含包裝袋；毛重為貳拾玖點陸公克），均沒收之。
    事  實
一、鍾振宏前因施用毒品案件，經本院96年簡字第7003號判決處
    以有期徒刑3 月確定，入監服刑後，於民國97年6 月10日徒
    刑易科罰金出監。詎其猶不知悔改，（一）明知甲基安非他
    命、MDMA均係屬毒品危害防制條例第2 條第2 項第2 款所列
    之第二級毒品，愷他命、硝甲西泮則均屬毒品危害防制條例
    第2 條第2 項第3 款所列之第三級毒品，未經許可，均不得
    持有、販賣；緣年籍姓名不詳綽號「小葉」之成年人（下稱
    「小葉」）見鍾振宏經濟不佳，告知販賣毒品可賺取費用，
    鍾振宏遂基於意圖販賣而持有第二級、第三級毒品之犯意，
    由「小葉」處取得（非購得）第二級毒品甲基安非他命1 包
    （內含6 小包；驗前淨重共31.31 公克、驗後淨重共31.305
    公克) 、第三級毒品愷他命1 包（內含11小包；驗前淨重共
    210.24公克、驗後淨重共210.235 公克) 、內含第三級毒品
    硝甲西泮成份之錠劑1 包（驗前淨重共85.909公克、驗後淨
    重共85.811公克) 、內含第二級毒品甲基安非他命、MDMA
    及第三級毒品愷他命成份之之錠劑1 包（驗前淨重共2.495
    公克、驗後淨重共2.484 公克）、內含第二級毒品MDMA及第
    三級毒品愷他命成份之錠劑1 包（驗前淨重共26.622公克、
    驗後淨重共26 .605 公克) 等物而持有之，圖伺機販賣毒品
    以賺取費用；（二）又其明知可發射子彈具殺傷力之改造手
    槍及具殺傷力之子彈均為管制物品，非經中央主管機關許可
    ，不得擅自持有、寄藏，竟未經許可，於98年8 月17日23時
    許，在高雄市三民區○○○路90號B 棟12樓之2 住處內，由
    「小葉」處收受具殺傷力之仿BERETTA 廠84型半自動改造手
    槍（含彈匣壹個，槍枝管制編號0000000000號）壹枝及口徑
    9mm 制式子彈9 顆、由金屬彈殼組合直徑8.9 ±0.5mm 金屬
    彈頭之非制式子彈2 顆、由金屬彈殼組合直徑8.8mm 金屬彈
    頭之非制式子彈1 顆及屬於炸彈、爆裂物之主要組成零件之
    煙火類火藥壹袋（含包裝袋；毛重為29.6公克），並未經許
    可而持有之。嗣因其另案遭通緝，為警於98年8 月18日18時
    30分許，在高雄市三民區○○○路90號B 棟12樓之2 逮捕，
    經得其同意搜索，而扣得上開改造手槍1 把、子彈12顆、煙
    火類火藥1 袋、上開毒品及電子磅秤1 臺、分裝袋1 盒等物
    ，始悉上情。
二、案經高雄縣政府警察局岡山分局報請臺灣高雄地方法院檢察
    署檢察官偵查起訴。
    理  由
壹、證據能力部分：
一、按被告以外之人於審判外之言詞或書面陳述，除法律有規定
    者外，不得作為證據，刑事訴訟法第159 條第1 項定有明文
    。又本條所謂「法律有規定者」，係指本法第159 條之1 至
    第159 條之5 及第206 條等規定，及性侵害犯罪防治法第15
    條第2 項、兒童及少年性交易防制條例第10條第2 項、家庭
    暴力防治法第28條第2 項、組織犯罪防制條例第12條等多種
    刑事訴訟特別規定之情形。次按法院或檢察官得囑託醫院、
    學校或其他相當之機關、團體為鑑定，或審查他人之鑑定，
    並準用第203 條至第206 之1 之規定，刑事訴訟法第208 條
    第1 項定有明文。又依刑事訴訟法第198 條及第208 條規定
    ，偵查中有關鑑定人之選任及鑑定機關之囑託，應由檢察官
    為之，但為因應實務之現實需求，對於司法警察機關調查中
    之案件，或有量大或急迫之情形，如檢察官針對該類案件之
    性質認為當然有鑑定之必要者，基於檢察一體之原則，有概
    括選任鑑定機關之必要，該鑑定人或鑑定機關亦應視同受承
    辦檢察官所選任或囑託而執行鑑定業務，其等出具之書面鑑
    定報告應屬刑事訴訟法第206 條所定之傳聞例外，當具有證
    據能力。查內政部刑事警察局係經臺灣高雄地方法院檢察署
    檢察長概括選任之槍彈有無殺傷力鑑定之鑑定機關〔臺灣高
    雄地方法院檢察署92年10月23日雄檢楠文字第0921000294號
    函及函附臺灣高雄地方法院檢察署檢察長概括選任鑑定人或
    囑託鑑定機關（團體）名冊參照〕，是本案司法警察於案件
    未移送檢察官偵查前之調查犯罪階段，先行將查扣之槍彈等
    證物送請檢察機關核定之專責鑑定機關即刑事警察局實施鑑
    定有無殺傷力，基於檢察一體原則，該鑑定機關亦應視同受
    承辦檢察官所選任或囑託而執行鑑定業務，故卷附之內政部
    刑事警察局98年9 月7 日刑鑑字第0980119568號鑑驗書、98
    年12月4 日刑偵五字第0980171202號鑑定通知書暨所附98年
    10月22日刑鑑字第0980126297號鑑定書，乃刑事訴訟法第20
    6 條所定之鑑定人書面報告，屬傳聞證據法則之例外，均應
    具有證據能力。
二、次按被告以外之人於審判外之陳述，雖不符刑事訴訟法第15
    9 條之1 至之4 之規定，然經當事人於審判程序同意作為證
    據，法院審酌該言詞陳述或書面陳述作成時之情況，認為適
    當者，亦得為證據。又當事人、代理人或辯護人於法院調查
    證據時，知有第159 條第1 項不得為證據之情形，而未於言
    詞辯論終結前聲明異議者，視為有前項之同意，同法第159
    條之5 亦有明文。查本案所引用之證據資料（詳後引證據）
    ，其中各項言詞或書面傳聞證據部分，除上揭證據外，縱無
    刑事訴訟法第159 條之1 至第159 條之4 或其他規定之傳聞
    證據例外情形，亦業經本院審理時予以提示並告以要旨，且
    各經檢察官、被告及辯護人表示意見，當事人已知上述證據
    乃屬傳聞證據，而未於言詞辯論終結前對該等證據聲明異議
    ，依上開規定，已擬制同意其有證據能力，且本院審酌該等
    傳聞證據作成時之狀況，並無不宜作為證據之情形，均應認
    於本案有證據能力。
貳、實體部分：
一、上揭犯罪事實，業據被告鍾政宏於警詢、偵訊及本院審理時
    坦承不諱，並有查獲蒐證相片8 張在卷可稽（見臺灣高雄地
    方法院檢察署98年度偵字第24821 號卷〈下稱偵一卷〉129
    頁反面至第131 頁），復有上開槍彈、彈藥之主要零件、毒
    品、電子磅秤1 臺、分裝袋1 盒等扣案可佐。又扣案之晶體
    1 包（內含6 小包；驗前淨重共31.31 公克、驗後淨重共31
    .305公克) 經送高雄醫學大學附設中和醫院（下稱高雄中和
    醫院）檢驗結果係含有甲基安非他命成份，另扣之白色粉末
    1 包（內含11小包；驗前淨重共210.24公克、驗後淨重共21
    0.235 公克) 經送高雄中和醫院檢驗結果係含有愷他命成份
    ，再扣案之錠劑1 包（驗前淨重共85.909公克、驗後淨重共
    85.811公克) 經送高雄中和醫院檢驗結果係含有硝甲西泮成
    份，復扣案之錠劑1 包（驗前淨重共2.495 公克、驗後淨重
    共2.484 公克）經送高雄中和醫院檢驗結果係含有第二級毒
    品MDMA、甲基安非他命及第三級毒品愷他命成份，扣案之錠
    劑1 包（驗前淨重共26.622公克、驗後淨重共26.605公克)
    經送高雄中和醫院檢驗結果為內含第二級毒品MDMA及第三級
    毒品愷他命成份等節，有高雄中和醫院99年5 月25日編號
    0000-000至352 號檢驗報告共4 紙附卷可稽（見臺灣高雄地
    方法院檢察署98年度偵字第26778 號卷〈下稱偵二卷〉第84
    頁至第88頁）；再扣案之本件槍彈經送內政部警政署刑事警
    察局鑑定結果認：送鑑槍枝1 支（槍枝管制編號0000000000
    號），認係改造手槍，係仿BERETTA 廠84型半自動手槍所製
    造之槍枝，換裝土造金屬槍管而成，擊發功能正常，可供擊
    發適用子彈使用，認據殺傷力；送鑑子彈12顆，其中5 顆，
    認均係口徑9mm 制式子彈，採樣2 顆試射，可擊發，認均具
    殺傷力；其中4 顆，認均係口徑9mm 制式子彈，經檢視，其
    底火皿具撞擊痕跡，採樣1 顆試射，可擊發，認具殺傷力；
    其中2 顆，認均係非制式子彈，由金屬彈殼組合直徑8.9 ±
    0.5mm 金屬彈頭而成，採樣1 顆試射，可擊發，認具殺傷力
    ；其中1 顆，認係非制式子彈，由金屬彈殼組合直徑8.8mm
    金屬彈頭而成，經試射，可擊發，認具殺傷力等情，有內政
    部刑事警察局98年9 月7 日刑鑑字第0980119568號鑑驗書1
    份附卷可稽（見偵一卷第78頁、第79頁），另扣案之不明黑
    色顆粒1 包經送內政部警政署刑事警察局鑑定結果認：送鑑
    證物不明黑色顆粒1 袋，經檢視以夾練袋密封，內部有2 小
    袋不明黑色顆粒，經實際秤重為29.6公克，經採樣1.5 公克
    及1.1 公克送鑑驗，檢出碳（C ）、過氯酸鉀（KClO4 ）、
    碳酸鉀（KNO3）等成分，認係煙火類煙火，依據內政部86年
    11月24日（86）臺內警字第8670683 號公告為炸彈、爆裂物
    之主要組成零件，係屬槍砲彈藥刀械管制條例所列管等語，
    有內政部刑事警察局98年12月4 日刑偵五字第0980171202號
    鑑定通知書所附98年10月22日刑鑑字第0980126297號鑑定書
    1 份附卷可查（見偵一卷第90頁、第91頁）；足認本件扣案
    槍彈具有殺傷力，而扣案之煙火類火藥1 袋則為炸彈、爆裂
    物之主要組成零件無疑。是被告之自白核與事實相符，堪為
    認定事實之依據。則本件事證明確，被告持有上揭毒品、槍
    彈、彈藥主要零件之犯行，均堪以認定，應依法論科。
二、按甲基安非他命、MDMA均係毒品危害防制條例第2 條第2 項
    第2 款所定之第二級毒品；愷他命、硝甲西泮均係同條例第
    2 條第2 項第3 款所定之第三級毒品，均屬違禁物，不得非
    法持有、販賣、轉讓；是就事實欄一（一）部分，核被告所
    為，係犯毒品危害防制條例第5 條第2 項、第3 項之意圖販
    賣而持有第二級毒品罪、意圖販賣而持有第三級毒品罪；被
    告持有第二級、第三級毒品之低度行為，應為意圖販賣而持
    有第二級、第三級毒品之高度行為所吸收，不另論罪；被告
    以1 個行為，同時持有上揭毒品，係以1 個行為同時觸犯上
    揭構成要件不同之罪名，為想像競合犯，應依刑法第55條前
    段之規定，從一重論以意圖販賣而持有二級毒品罪論處。就
    事實欄一（二）部分，核被告所為，係犯槍砲彈藥刀械管制
    條例第8 條第4 項之非法持有可發射子彈具有殺傷力之改造
    手槍罪、同條例第12條第4 項之非法持有子彈罪及同條例第
    13條第4 項之非法持有彈藥之主要零件罪；被告以1 個行為
    ，同時持有上揭槍彈及主要零件，係以1 個行為同時觸犯3
    構成要件不同之罪名，為想像競合犯，應依刑法第55條前段
    之規定，從一重論以非法持有可發射子彈具有殺傷力之改造
    手槍罪論處。又被告上揭所犯意圖販賣而持有二級毒品犯行
    與非法持有可發射子彈具有殺傷力之改造手槍犯行間，應屬
    犯意各別，行為互殊，應予分論併罰。另被告有如事實欄所
    載之前科紀錄，而於97年6 月10日徒刑易科罰金出監乙情，
    有臺灣高等法院被告前案紀錄表在卷可查，是其前受有期徒
    刑執行完畢後，5 年內故意再犯本件法定刑為有期徒刑以上
    刑之罪，為累犯，均應依刑法第47條第1 項規定加重其刑；
    又被告迭於警詢、偵訊及本院審理中坦認本件意圖販賣而持
    有毒品犯行，就該部分自應依現行毒品危害防制條例第17
    條第2 項規定減輕其刑，並依法先加後減輕之。另按「犯第
    四條至第八條、第十條或第十一條之罪，供出毒品來源，因
    而查獲其他正犯或共犯者，減輕或免除其刑。」「犯本條例
    之罪，於偵查或審判中自白，並供述全部槍砲、彈藥、刀械
    之來源及去向，因而查獲……者，減輕或免除其刑。拒絕供
    述或供述不實者，得加重其刑至三分之一。」固分別為毒品
    危害防制條例第17條第1 項、槍砲彈藥刀械管制條例第18
    條第4 項，惟細繹上揭規定，適用該規定減輕或免除其刑顯
    係以「因而查獲」為前提要件，若未有任何查獲，自無適用
    該等規定以減輕或免除其刑之餘地，是查本件被告雖有向承
    辦員警、檢察官告發並供出上揭槍彈、毒品來源之人即葉宗
    育，然此經檢察官指揮警察循線調查後，均查無查獲上揭毒
    品、槍彈之來源乙節，業經臺灣高雄地方法院檢察署檢察官
    分別於99年9 月15日、99年10月1 日分別以雄檢泰歲98偵24
    821 字第64541 號、雄檢泰歲98偵26778 字第79482 號函復
    本院明確（見本院卷第19頁、第20頁），是被告尚難有上開
    減刑規定之適用。爰審酌被告無視我國政府禁絕毒害之堅定
    立場，明知毒品不僅殘害施用者自身健康，因施用毒品而散
    盡家財、連累家人，或為購買毒品鋌而走險者，更不可勝計
    ，竟為圖個人私利，意圖販賣而持有上揭毒品，嚴重危害國
    民身心健康及社會風氣，為國法所厲禁，惡性非輕，所為實
    有不該；又其未經許可，擅自持有具殺傷力之改造手槍、子
    彈及彈藥之主要零件，對於他人生命、身體以及社會治安造
    成潛在之危險與不安，實有可議；惟念及被告持有上揭毒品
    、槍彈及彈藥主要零件之期間不長，且未持上揭槍枝用以犯
    罪，對社會治安及他人生命身體所生之危害尚非嚴重，犯罪
    後又能坦認犯行，態度尚稱良好等一切情狀，分別量處如主
    文所示之刑，並就非法持有可發射子彈具有殺傷力之改造手
    槍罪部分，考量被告學歷、家庭經濟狀況（見被告警詢受詢
    問人欄；見偵一卷第4 頁），就罰金部分諭知以新臺幣1,00
    0 元折算1 日之易服勞役之折算標準；復定其應執行刑。至
    檢察官雖對被告具體求刑應執行有期徒刑7 年11月，然本院
    復審酌上開各情，認被告應以主文所示之刑，即可達罰當其
    罪之目的，檢察官之求刑稍屬過重，併此敘明。
三、又扣案之晶體1 包（內含6 小包；驗前淨重共31.31 公克、
    驗後淨重31.305公克) 經送高雄中和醫院檢驗結果係含甲基
    安非他命成份，扣案之粉末1 包（內含11小包；驗前淨重共
    210.24公克、驗後淨重共210.235 公克) 經送高雄中和醫院
    檢驗結果係含愷他命成份，扣案之錠劑1 包（驗前淨重共85
    .909公克、驗後淨重共85.811公克) 經送高雄中和醫院檢驗
    結果係含硝甲西泮成份，扣案之錠劑1 包（驗前淨重共2.49
    5 公克、驗後淨重共2.484 公克）經送高雄中和醫院檢驗結
    果係含第二級毒品MDMA、甲基安非他命及第三級毒品愷他命
    成份，扣案之錠劑1 包（驗前淨重共26.622公克、驗後淨重
    共26.605公克) 經送高雄中和醫院檢驗結果為內含第二級毒
    品MDMA及第三級毒品愷他命成份等節，已如前述，是該等扣
    案物分別係屬第二級、第三級毒品無訛，均應依毒品危害防
    制條例第18條第1 項前段規定，不論屬於犯人與否，予以宣
    告沒收銷燬之；至上揭毒品因鑑驗耗損之部分，既已滅失，
    自無庸宣告沒收銷燬；次查，扣案之電子磅秤1 臺、分裝袋
    1 盒等均為被告所有，且係用以秤量、分裝毒品之用等情，
    業經被告供陳在卷（見本院卷第57頁；偵一卷第88頁），自
    均應依毒品危害防制條例第19條第1 項規定宣告沒收。另扣
    案之仿BERETTA 廠84型半自動改造手槍（含彈匣1 個，槍枝
    管制編號0000000000號）1 枝及送鑑所餘之口徑9mm 制式子
    彈6 顆、由金屬彈殼組合直徑8.9 ±0.5mm 金屬彈頭之非制
    式子彈1 顆、煙火類火藥1 袋（含包裝袋；毛重為29.6公克
    ），均係違禁物，不問屬於犯人與否，均應依刑法第38條第
    1 項第1 款規定宣告沒收；至扣案具有殺傷力之口徑9mm 制
    式子彈3 顆、由金屬彈殼組合直徑8.9 ±0.5mm 金屬彈頭之
    非制式子彈1 顆、由金屬彈殼組合直徑8.8 金屬彈頭之非制
    式子彈1 顆送鑑試射及上揭火藥送驗耗損之部分，既因鑑驗
    試射或檢驗而滅失，均毋庸併宣告沒收，另扣案之現金新臺
    幣8,000 元及門號為0000000000、0000000000號行動電話各
    1 支（均含SIM 卡）、雖亦均為被告所有，然查無證據與本
    件犯行有何直接關係，均爰不諭知沒收，均附此敘明。
據上論斷，應依刑事訴訟法第299 條第1 項前段，毒品危害防制
條例第5 條第2 項、第3 項、第17條第2 項、第18條第1 項前段
、第19條第1 項、槍砲彈藥刀械管制條例第8 條第4 項、第12條
第4 項、第13條第4 項，刑法第11條、第55條、第47條第1 項、
第51條第5 款、第42條第3 項、第38條第1 項第1 款，判決如主
文。
本案經檢察官張媛舒到庭執行職務。
中    華    民    國    99    年    11    月    30    日
                  刑事第十三庭  審判長法  官  黃蕙芳
                                      法  官  陳筱雯
                                      法  官  王參和
以上正本證明與原本無異。
如不服本判決應於收受送達後10日內向本院提出上訴書狀，並應
敘述具體理由；如未敘述上訴理由者，應於上訴期間屆滿後20日
內向本院補提理由書（均須按他造當事人之人數附繕本）「切勿
逕送上級法院」。
中    華    民    國    99    年    11    月    30    日
                                      書記官  葉祝君
附錄本案論罪科刑法條：
毒品危害防制條例第5 條
意圖販賣而持有第一級毒品者，處無期徒刑或10年以上有期徒刑
，得併科新臺幣7 百萬元以下罰金。
意圖販賣而持有第二級毒品者，處5 年以上有期徒刑，得併科新
臺幣5 百萬元以下罰金。
意圖販賣而持有第三級毒品者，處3 年以上10年以下有期徒刑，
得併科新臺幣3 百萬元以下罰金。
意圖販賣而持有第四級毒品或專供製造、施用毒品之器具者，處
 1 年以上7 年以下有期徒刑，得併科新臺幣 1 百萬元以下罰金
。
槍砲彈藥刀械管制條例第8 條
未經許可，製造、販賣或運輸鋼筆槍、瓦斯槍、麻醉槍、獵槍、
空氣槍或第4 條第1 項第1 款所定其他可發射金屬或子彈具有殺
傷力之各式槍砲者，處無期徒刑或5 年以上有期徒刑，併科新臺
幣1 千萬元以下罰金。
未經許可，轉讓、出租或出借前項所列槍枝者，處5 年以上有期
徒刑，併科新臺幣1 千萬元以下罰金。
意圖供自己或他人犯罪之用，而犯前二項之罪者，處無期徒刑或
7 年以上有期徒刑，併科新臺幣1 千萬元以下罰金。
未經許可，持有、寄藏或意圖販賣而陳列第1 項所列槍枝者，處
3 年以上10年以下有期徒刑，併科新臺幣700 萬元以下罰金。
第1 項至第 3 項之未遂犯罰之。
槍砲彈藥刀械管制條例第12條
未經許可，製造、販賣或運輸子彈者，處1 年以上7 年以下有期
徒刑，併科新臺幣500 萬元以下罰金。
未經許可，轉讓、出租或出借子彈者，處6 月以上5 年以下有期
徒刑，併科新臺幣300 萬元以下罰金。
意圖供自己或他人犯罪之用，而犯前二項之罪者，處3 年以上10
年以下有期徒刑，併科新台幣700 萬元以下罰金。
未經許可，持有、寄藏或意圖販賣而陳列子彈者，處5 年以下有
期徒刑，併科新臺幣300 萬元以下罰金。
第 1 項至第 3 項之未遂犯罰之。
槍砲彈藥刀械管制條例第13 條
未經許可，製造、販賣或運輸槍砲、彈藥之主要組成零件者，處
3 年以上10年以下有期徒刑，併科新臺幣700 萬元以下罰金。
未經許可，轉讓、出租或出借前項零件者，處1 年以上7 年以下
有期徒刑，併科新台幣500 萬元以下罰金。
意圖供自己或他人犯罪之用，而犯前2 項之罪者，處5 年以上有
期徒刑，併科新臺幣1000萬元以下罰金。
未經許可，持有、寄藏或意圖販賣而陳列第1 項所列零件者，處
6 月以上5 年以下有期徒刑，併科新臺幣300 萬元以下罰金。
第 1 項至第 3 項之未遂犯罰之。

司法院資訊處製作；財團法人民間司法改革基金會備份。
